---
title: "Indicadores de Alerta de Violencia de Género contra las mujeres (fase de pruebas)"
format:
  html:
    toc: true
    toc-location: left
    toc-title: Tema
editor: visual
execute:
  echo: false
  warning: false
  message: false
---

```{r}
#| label: librerias

library(tidyverse)
#library(DT)
library(janitor)
library(scales)
library(kableExtra)

#metemos la base de datos

bases <- read_rds("bases_avgm.rds") 
nombres_bases <- names(bases)
for (i in nombres_bases) {
  assign(i, bases[[i]] %>% clean_names()) 
}
```

## Introducción

```{r}
#| label: tablas contextuales
tabla_ijcf <- readxl::read_excel("indicadores_ijcf_24.xlsx", 
                                 sheet = 2, skip = 1) %>%
  clean_names()

tipo_muertes <- tabla_ijcf %>% 
  tabyl(clasificacion_de_causa_de_muerte_violenta_o_natural, ano) %>% 
  rename(Clasificación=clasificacion_de_causa_de_muerte_violenta_o_natural) %>% 
   # Añadir totales por columna
  adorn_percentages("all") %>%  # Añadir porcentajes por fila y columna
  adorn_pct_formatting(digits = 1) %>%  # Formatear porcentajes con 1 decimal
  adorn_ns(position = "front") %>% 
  mutate(Clasificación=factor(Clasificación, 
                              levels=c("Violenta", "Natural", "No Aplica"))) %>% arrange(desc(Clasificación))

tipo_muertes_tot <- tabla_ijcf %>% 
  tabyl(ano) %>% 
  # rename(Clasificación=clasificacion_de_causa_de_muerte_violenta_o_natural) %>% 
  select(-percent) %>% mutate(Clasificación="Total") %>% 
  spread(ano, n) %>% 
   # Añadir totales por columna
  adorn_percentages("col") %>%  # Añadir porcentajes por fila y columna
  adorn_pct_formatting(digits = 0) %>%  # Formatear porcentajes con 1 decimal
  adorn_ns(position = "front") 

tabla_13 <- tipo_muertes %>% bind_rows(tipo_muertes_tot) %>% 
   kbl(align = "c") %>% 
  kable_styling(bootstrap_options = c("striped", "hover", "condensed", "responsive"), full_width = T) %>%
  row_spec(0, bold = T, color = "white", background = "#666") %>% 
  add_header_above(c("Clasificación de muertes de mujeres en Jalisco" = length(names(tipo_muertes)))) %>% 
  row_spec(nrow(tipo_muertes)+1, bold = T, color = "white", background = "#666")
  
tabla_13
```

```{r}
#| label: tabla 14

tipo_mujeres <- tabla_ijcf %>% 
  mutate("Expresión de género"=case_when(
    genero_de_la_victima=="Mujer" ~ "Mujeres", 
    genero_de_la_victima=="Hombre Trans" ~ "Hombres trans", 
    genero_de_la_victima=="Mujer Trans" ~ "Mujeres trans", 
    T ~ genero_de_la_victima
  )) %>% 
  tabyl(`Expresión de género`,clasificacion_de_causa_de_muerte_violenta_o_natural) %>% 
  adorn_totals("col") %>% adorn_totals() %>% 
  mutate("Expresión de género"=factor(`Expresión de género`, 
                                      levels=c("Mujeres", 
                                               "Mujeres trans", 
                                               "Hombres trans", "CIS", 
                                               "Total"))) %>% 
  arrange(`Expresión de género`) %>% 
  mutate_at(vars(contains(c("Na", "No", "Vio", "Total"))), ~comma(., 1))

tabla_14 <- tipo_mujeres %>% 
   kbl(align = "c") %>% 
  kable_styling(bootstrap_options = c("striped", "hover", "condensed", "responsive"), full_width = T) %>%
  row_spec(0, bold = T, color = "white", background = "#666") %>% 
  add_header_above(c("Clasificación de muertes de mujeres por expresión
de género" = length(names(tipo_mujeres)))) %>% 
  row_spec(nrow(tipo_mujeres), bold = T, color = "white", background = "#666") %>% 
  column_spec(length(tipo_mujeres), bold = T)
  
tabla_14

```

```{r}
#| label: tabla 15

causa_muertes <- tabla_ijcf %>% 
  filter(clasificacion_de_causa_de_muerte_violenta_o_natural=="Violenta") %>% mutate(posible_causa_de_muerte_y_o_mecanismo_de_muerte=str_to_sentence(posible_causa_de_muerte_y_o_mecanismo_de_muerte)) %>% 
  tabyl(posible_causa_de_muerte_y_o_mecanismo_de_muerte, ano) %>% 
  adorn_totals("col") %>% adorn_totals() %>% 
  rename("Clasificación"=posible_causa_de_muerte_y_o_mecanismo_de_muerte) %>% 
  mutate_at(vars(contains(c("20", "To"))), ~comma(., 1))

tabla_15 <- causa_muertes %>% kbl(align = "c") %>% 
  kable_styling(bootstrap_options = c("striped", "hover", "condensed", "responsive"), full_width = T) %>%
  row_spec(0, bold = T, color = "white", background = "#666") %>% 
  add_header_above(c("Clasificación de muertes violentas por causa/objeto" = length(names(causa_muertes)))) %>% 
  row_spec(nrow(causa_muertes), bold = T, color = "white", background = "#666") %>% 
  column_spec(length(causa_muertes), bold = T)

tabla_15

```

```{r}
#| label: tabla 16

municipios_muertes <- tabla_ijcf %>% 
    filter(clasificacion_de_causa_de_muerte_violenta_o_natural=="Violenta") %>% group_by(municipio_de_suceso, ano) %>% 
  summarise(Total=n()) %>% group_by(ano) %>% 
  top_n(10) %>% group_split(ano) 
nueva_base <- list()
years <- sort(unique(tabla_ijcf$ano))
for (i in seq_along(municipios_muertes)) {
  df <- municipios_muertes[[i]]
  # Renombrar las columnas añadiendo el año correspondiente, excepto para 'municipio_de_suceso'
  # colnames(df)[-1] <- paste0(colnames(df)[-1], "_", years[i])
  # Asignar el dataframe renombrado de vuelta a la lista
  nueva_base[[i]] <- df %>% select(contains(c("muni", "Total"))) %>% 
    rename("Municipio"=municipio_de_suceso) %>% arrange(desc(Total)) %>% 
    mutate_all(~as.character(.))
}


combine_dataframes <- function(df_list) {
  # Encontrar el número máximo de filas
  max_rows <- max(sapply(df_list, nrow))
  
  # Rellenar los dataframes con NA para igualar el número de filas
  df_list <- lapply(df_list, function(df) {
    if (nrow(df) < max_rows) {
      # Crear un dataframe con NA para rellenar
      fill <- as.data.frame(matrix(NA, nrow = max_rows - nrow(df), ncol = ncol(df)))
      colnames(fill) <- colnames(df)
      # Rellenar el dataframe con NA
      df <- rbind(df, fill)
    }
    return(df)
  })
  
  # Combinar los dataframes usando cbind
  combined_df <- do.call(cbind, df_list)
  return(combined_df)
}

# Usar la función para combinar los dataframes
tabla_mun_combi <- combine_dataframes(nueva_base)
tabla_mun_combi[is.na(tabla_mun_combi)] <- ""

tabla_16 <- tabla_mun_combi %>%
  kbl(align = "c") %>% 
  kable_styling(bootstrap_options = c("striped", "hover", "condensed", "responsive"), full_width = T) %>%
  row_spec(0, bold = T, color = "white", background = "#666") %>% 
  add_header_above(c("2020" = 2, "2021" = 2, "2022"=2, 
                     "2023"=2, "2024"=2)) %>% #cada años se debe modificar esta parte
  add_header_above(c("Municipios con más de 10 muertes violentas por año" = length(names(tabla_mun_combi)))) 
  
  tabla_16
```

```{r}
#| label: tabla 17

estado_cuerpo <- tabla_ijcf %>% 
    filter(clasificacion_de_causa_de_muerte_violenta_o_natural=="Violenta") %>% rename("Estado del cuerpo"=estado_del_cuerpo) %>% 
  mutate("Estado del cuerpo"=gsub("\\ / ", "/", `Estado del cuerpo`), 
         "Estado del cuerpo"=str_to_title(`Estado del cuerpo`), 
         `Estado del cuerpo`=ifelse(is.na(`Estado del cuerpo`), "Sin Registro", `Estado del cuerpo`)) %>% 
  tabyl(`Estado del cuerpo`, ano) %>% adorn_totals("col") %>% 
  adorn_totals() %>% 
  mutate_at(vars(contains(c("20", "Tot"))), ~comma(.,1))
  
tabla_17 <- estado_cuerpo %>% 
  kbl(align = "c") %>% 
  kable_styling(bootstrap_options = c("striped", "hover", "condensed", "responsive"), full_width = T) %>%
  row_spec(0, bold = T, color = "white", background = "#666") %>% 
  add_header_above(c("Clasificación de muertes violentas por causa/objeto" = length(names(estado_cuerpo)))) %>% 
  row_spec(nrow(estado_cuerpo), bold = T, color = "white", background = "#666") %>% 
  column_spec(length(estado_cuerpo), bold = T)

tabla_17
```

## Servicios forenses

#### **Indicador 1. Porcentaje de servicios forenses en casos de muertes violentas de mujeres, provistos conforme a la debida diligencia y perspectiva de género**

```{r}
#| label: indicador 1

muertes_violentas <- indicador_1 %>%
  filter(!duplicated(folio)) %>%
  group_by(ano) %>% summarise(Total=n()) %>% 
  spread(ano, Total, fill=0) 
  

peritajes <- indicador_1 %>% 
  group_by(ano, servicios_forenses) %>% 
  summarise(servicios=sum(aplicado, na.rm = T)) %>% 
  spread(ano, servicios, fill=0) %>% 
  adorn_totals(where = "col") %>% 
  filter(Total>0) %>% select(-Total)

porcentajes <- peritajes %>% ungroup() %>% 
  select(-servicios_forenses) %>%
  sweep(2, as.numeric(muertes_violentas),FUN="/") %>% 
  mutate_at(vars(everything()), ~ percent(., 1)) %>% 
  rename_with(~paste0("por_", .), everything())

peritajes_nuevo <- peritajes %>% bind_cols(porcentajes) %>% 
  mutate(across(starts_with("202"), ~paste0(.," (", get(paste0("por_", cur_column())), ")"))) %>% 
  select(servicios_forenses:`2024`)

muertes_violentas_chr <- muertes_violentas %>% 
  mutate_at(vars(everything()), ~ as.character(.))

tabla_ind_1 <- bind_rows(muertes_violentas_chr, peritajes_nuevo) %>% 
  replace_na(list(servicios_forenses="Muertes violentas")) %>%
  mutate(servicios_forenses=factor(
    servicios_forenses,
    levels=c("Muertes violentas", 
      "Servicio realizado dentro de la 1era hora", 
             "Oportuna recolección de pruebas", 
             "Oportuna preservación de pruebas", 
             "Oportuna identificación y entrevista a testigos (dictamen femi.)", "Recopilación de evidencia a través de videos"), 
    labels=c("Muertes violentas",
             "Servicio realizado dentro de la 1era hora", 
             "Oportuna recolección de pruebas", 
             "Oportuna preservación de pruebas", 
             "Oportuna identificación y entrevista a testigos", "Recopilación de evidencia a través de videos"))
  ) %>% arrange(servicios_forenses) %>% 
  relocate(servicios_forenses) %>% 
  rename("Servicios forenses"=servicios_forenses) %>% 
  kbl(align = "c") %>% 
  kable_styling(bootstrap_options = c("striped", "hover", "condensed", "responsive"), full_width = T) %>%
  pack_rows("Caracteristicas del servicio forense", 2, nrow(peritajes_nuevo)+1, label_row_css = "background-color: #666; color: #fff;") %>% 
  row_spec(0, bold = T, color = "white", background = "#666") %>% 
  add_header_above(c("Servicios forenses realizados conforme a los estándares de debida diligencia y PEG " = length(names(peritajes_nuevo))))

tabla_ind_1
```

#### **Indicador 2. Porcentaje de dictámenes psicosociales en que familiares, víctimas indirectas y/o personas conocidas proveen información para el desarrollo del dictamen.**

```{r}
#| label: indicador 2

dictamenes <- indicador_2 %>% 
  filter(dictamen_psicosocial_servicio==1) %>% 
  group_by(ano) %>% 
  summarise(Total=n()) %>% spread(ano, Total, fill=0) %>% 
  mutate_at(vars(everything()), ~as.character(.))

porcentajes_dic <- dictamenes %>% 
              mutate_at(vars(everything()), ~as.character(.)) %>% 
  bind_rows( percent(as.numeric(dictamenes)/as.numeric(muertes_violentas),1) %>% as.tibble() %>% 
  mutate(ano=c(min(indicador_2$ano, na.rm = T):max(indicador_2$ano, na.rm = T))) %>% 
  spread(ano, value, fill=0) 
              )



tabla_ind_2 <- bind_rows(muertes_violentas_chr, porcentajes_dic) %>%
  mutate(Año=c("Muertes violentas", "Dictámenes psicosociales
", "Porcentaje")) %>% relocate(Año) %>% 
  kbl(align = "c") %>% 
  kable_styling(bootstrap_options = c("striped", "hover", "condensed", "responsive"), full_width = T) %>%
  pack_rows("Dictamen forense", 2, nrow(porcentajes_dic)+1, label_row_css = "background-color: #666; color: #fff; text-align: center;") %>% 
  row_spec(0, bold = T, color = "white", background = "#666") %>% 
  add_header_above(c("Dictámenes psicosociales elaborados en muertes violentas de mujeres" = length(names(porcentajes_dic))+1))

tabla_ind_2
```

#### **Indicador 4. Porcentaje de dictámenes de muertes violentas de mujeres en los que se presenta acreditación técnica-científica con razones de género conforme al Protocolo de Actuación con PEG para la Investigación del Delito de Feminicidio**

```{r}
#| label: indicador 4

dictamenes_forenses <- indicador_3 %>% 
  select(ano, procesamiento_del_lugar_de_los_hechos_levantamiento_de_cadaver_indicios_y_fotografia:genetica_minimo_18_muestras) %>% 
  gather(dictamen, Total, procesamiento_del_lugar_de_los_hechos_levantamiento_de_cadaver_indicios_y_fotografia:genetica_minimo_18_muestras) %>% 
  group_by(ano, dictamen) %>% 
  summarise(Total=sum(Total, na.rm = T)) %>% 
  spread(ano, Total, fill=0) %>% 
  filter(dictamen %in% c("necropsia", "dictamen_psicosocial_servicio", 
                         "toma_de_huellas_decadactilares", 
                         "balistica","p30_id_de_semen", 
                         "marcha_toxicologica_imda_y_alcoholemia", 
                         "venenos", "informatica", 
                         "siniestros_y_explosivos", "valuadores", 
                         "ingenieria_civil", "identificacion_de_vehiculos", "medicina_legal", "delitos_sexuales", 
                         "hechos_de_transito", "grafoscopia_y_documentos_copia", "busqueda_de_pelos_y_fibras"
                         ))


porcentajes_dic_for <- dictamenes_forenses %>% ungroup() %>% 
  select(-dictamen) %>%
  sweep(2, as.numeric(muertes_violentas),FUN="/") %>% 
  mutate_at(vars(everything()), ~ percent(., 1)) %>% 
  rename_with(~paste0("por_", .), everything())

dictamenes_nuevo <- dictamenes_forenses %>% bind_cols(porcentajes_dic_for) %>% 
  mutate(across(starts_with("202"), ~paste0(.," (", get(paste0("por_", cur_column())), ")"))) %>% 
  select(dictamen:`2024`) %>% 
  mutate(dictamen=gsub(x=dictamen, pattern="_", replacement=" "), 
         dictamen=str_to_sentence(dictamen)) %>% 
  mutate(dictamen=case_when(
    dictamen=="Balistica" ~ "Balística", 
    dictamen=="Busqueda de pelos y fibras" ~ "Búsqueda de pelos y fibras",
    dictamen=="Dictamen psicosocial servicio" ~ "Dictámen psicosocial servicio",
    dictamen=="Grafoscopia y documentos copia" ~ "Grafoscopía y documentos copia",
    dictamen=="Hechos de transito" ~ "Hechos de tránsito",
    dictamen=="Identificacion de vehiculos" ~ "Identificación de vehículos", 
    dictamen=="Informatica" ~ "Informática", 
    dictamen=="Ingenieria civil" ~ "Ingeniería civil", 
    dictamen=="Marcha toxicologica imda y alcoholemia" ~ "Marcha toxicologica IMDA y alcoholemia", T ~ dictamen
    
    
  ))


tabla_ind_4 <- bind_rows(muertes_violentas_chr, dictamenes_nuevo) %>%
  relocate(dictamen) %>% replace_na(list(dictamen="Muertes violentas")) %>% rename("Dictamen"="dictamen") %>% 
  kbl(align = "c") %>% 
  kable_styling(bootstrap_options = c("striped", "hover", "condensed", "responsive"), full_width = T) %>%
  pack_rows("Dictamen forense", 2, nrow(dictamenes_nuevo)+1, label_row_css = "background-color: #666; color: #fff; text-align: center;") %>% 
  row_spec(0, bold = T, color = "white", background = "#666") %>% 
  add_header_above(c("Dictámenes forenses con acreditación técnica-científica que se realizaron a muertes violentas de mujeres " = length(names(dictamenes_nuevo)))
  )

tabla_ind_4

```

#### **Indicador 5. Porcentaje del personal de la Unidad Multidisciplinaria adecuadamente capacitado sobre el Protocolo de Actuación con Perspectiva de Género para la Investigación del Delito de Feminicidio.**

```{r}
#| label: indicador 5
indicador_5 <- tibble(Capacitaciones=c(
  "1 capacitación", "2 capacitaciones", 
  "3 capacitaciones", "En 4 o más", 
  "No participaron"
), Total=c(
  172, 77, 23, 19, 70
)) %>% 
  mutate(Porcentaje=Total/sum(Total)) %>% 
  adorn_totals() %>% adorn_pct_formatting(,,,Porcentaje) 


tabla_ind_5 <-  indicador_5 %>% 
  kbl(align = "c") %>% 
  kable_styling(bootstrap_options = c("striped", "hover", "condensed", "responsive"), full_width = T) %>%
  row_spec(0, bold = T, color = "white", background = "#666") %>% 
  add_header_above(c("Dictámenes forenses con acreditación técnica-científica que se realizaron a muertes violentas de mujeres " = length(names(indicador_5)))
  ) %>% 
  row_spec(nrow(indicador_5), bold = T, color = "white", background = "#666")
  
  tabla_ind_5
```

## Ordenes y Medidas

#### **Indicador 6. Porcentaje de mujeres víctimas de violencia por razones de género atendidas y canalizadas para otorgamiento de orden de protección y/o medidas de protección.**

```{r}
#| label: indicador 6_a

medidas <- indicador_6 %>% 
  filter(municipio=="Estado de Jalisco") %>% 
  group_by(ano) %>% 
  summarise_at(vars(contains(c("mujeres", "medidas"))), ~sum(., na.rm = T)) %>% 
  mutate(mujeres_canalizada=medidas_de_proteccion_aceptadas+medidas_de_proteccion_rechazadas) %>% relocate(mujeres_canalizada, .after = mujeres_victimas_de_violencia_de_genero) %>% 
  adorn_totals() %>% 
  mutate(porcentaje_canalizadas=mujeres_canalizada/mujeres_victimas_de_violencia_de_genero, 
         porcentaje_aceptadas=medidas_de_proteccion_aceptadas/mujeres_canalizada, 
         porcentaje_rechazada=medidas_de_proteccion_rechazadas/mujeres_canalizada) %>% 
  relocate(porcentaje_canalizadas, .after = mujeres_canalizada) %>% 
  relocate(porcentaje_aceptadas, .after=medidas_de_proteccion_aceptadas) %>% 
  mutate_at(vars(contains(c("mujeres", "medidas"))), ~comma(.,1)) %>% 
  mutate_at(vars(starts_with("porcentaje")), ~ percent(., .01))


names(medidas) <- c("Año", "Mujeres víctimas atendidas", "Total", "Porcentaje", 
                    "Total", "Porcentaje", "Total", "Porcentaje")

tabla_ind_6_a <- medidas %>% 
  kbl(align = "c") %>% 
  kable_styling(bootstrap_options = c("striped", "hover", "condensed", "responsive"), full_width = T) %>%
  row_spec(0, bold = T, color = "white", background = "#666") %>% 
  add_header_above(c("", "", 
                     "Mujeres canalizadas para otorgamiento de Medida de Protección"=2, "Medida de protección aceptada"=2, 
                     "Medida de protección rechazada"=2)
  ) %>% 
  add_header_above(c("Mujeres atendidas por FE y canalizadas para otorgamiento de medida de protección" = length(names(medidas)))
  ) %>% 
  row_spec(nrow(medidas), bold = T, color = "white", background = "#666")
  
  tabla_ind_6_a

```

```{r}
ordenes <- indicador_6 %>% 
  filter(municipio=="Estado de Jalisco") %>% 
  group_by(ano) %>% 
  summarise_at(vars(contains(c("mujeres", "ordenes"))), ~sum(., na.rm = T)) %>% 
  mutate(mujeres_canalizada=ordenes_de_proteccion_aceptadas+ordenes_de_proteccion_rechazadas) %>% relocate(mujeres_canalizada, .after = mujeres_victimas_de_violencia_de_genero) %>% 
  adorn_totals() %>% 
  mutate(porcentaje_canalizadas=mujeres_canalizada/mujeres_victimas_de_violencia_de_genero, 
         porcentaje_aceptadas=ordenes_de_proteccion_aceptadas/mujeres_canalizada, 
         porcentaje_rechazada=ordenes_de_proteccion_rechazadas/mujeres_canalizada) %>% 
  relocate(porcentaje_canalizadas, .after = mujeres_canalizada) %>% 
  relocate(porcentaje_aceptadas, .after=ordenes_de_proteccion_aceptadas) %>% 
  mutate_at(vars(contains(c("mujeres", "ordenes"))), ~comma(.,1)) %>% 
  mutate_at(vars(starts_with("porcentaje")), ~ percent(., .01))


names(ordenes) <- c("Año", "Mujeres víctimas atendidas", "Total", "Porcentaje", 
                    "Total", "Porcentaje", "Total", "Porcentaje")

tabla_ind_6_b <- ordenes %>% 
  kbl(align = "c") %>% 
  kable_styling(bootstrap_options = c("striped", "hover", "condensed", "responsive"), full_width = T) %>%
  row_spec(0, bold = T, color = "white", background = "#666") %>% 
  add_header_above(c("", "", 
                     "Mujeres canalizadas para otorgamiento de Orden de Protección"=2, "Orden de protección aceptada"=2, 
                     "Orden de protección rechazada"=2)
  ) %>% 
  add_header_above(c("Mujeres atendidas por FE y canalizadas para otorgamiento de orden de protección" = length(names(ordenes)))
  ) %>% 
  row_spec(nrow(ordenes), bold = T, color = "white", background = "#666")
  
  tabla_ind_6_b
```

#### **Indicador 7: Porcentaje de mujeres víctimas de violencia por razones de género que solicitaron y obtuvieron orden y/o medida de protección.**



```{r}
mujeres_canalizacion <- indicador_7 %>% 
  filter(municipio=="Estado de Jalisco") %>% 
  group_by(ano) %>% 
  summarise_at(vars(contains(c("total"))), ~sum(., na.rm = T)) %>% 
  mutate(porcentaje_medida=total_de_mujeres_victimas_de_violencia_de_genero_que_solicitaron_una_medida_de_proteccion_sin_tener_una_canalizacion_formal/total_de_mujeres_victimas_de_violencia_de_genero_atendidas, 
         porcentaje_orden=total_de_mujeres_victimas_de_violencia_de_genero_que_solicitaron_una_orden_de_proteccion_sin_tener_una_canalizacion_formal/total_de_mujeres_victimas_de_violencia_de_genero_atendidas) %>% 
  relocate(porcentaje_medida, .after = total_de_mujeres_victimas_de_violencia_de_genero_que_solicitaron_una_medida_de_proteccion_sin_tener_una_canalizacion_formal) %>% 
  mutate_at(vars(contains(c("total"))), ~comma(.,1)) %>% 
  mutate_at(vars(starts_with("porcentaje")), ~ percent(., .01))


names(mujeres_canalizacion) <- c("Año", "Mujeres víctimas atendidas", "Total", "Porcentaje", 
                    "Total", "Porcentaje")

tabla_ind_7 <- mujeres_canalizacion %>% 
  kbl(align = "c") %>% 
  kable_styling(bootstrap_options = c("striped", "hover", "condensed", "responsive"), full_width = T) %>%
  row_spec(0, bold = T, color = "white", background = "#666") %>% 
  add_header_above(c("", "", 
                     "Mujeres víctimas que solicitaron MP sin tener una canalización formal"=2, "Mujeres víctimas que solicitaron OP sin tener una canalización formal"=2)
  ) %>% 
  add_header_above(c("Mujeres víctimas atendidas por FE que solicitaron Medida u Orden de Protección sin tener una canalización formal de otra dependencia" = length(names(mujeres_canalizacion)))
  ) %>% 
  row_spec(nrow(mujeres_canalizacion), bold = T, color = "white", background = "#666")
  
  tabla_ind_7
```



#### **Indicador 8. Porcentaje de personal capacitado en la adecuada aplicación del Modelo de Atención, Otorgamiento y Seguimiento de Órdenes de Protección**

```{r}
ind_8 <- tibble(ano=c(2019:2023), 
                Total=c(56,65,70,101, 119)) %>% 
  mutate(Porcentaje=percent(Total/125, 1))

tabla_ind_8 <- ind_8 %>% 
   kbl(align = "c") %>% 
  kable_styling(bootstrap_options = c("striped", "hover", "condensed", "responsive"), full_width = T) %>%
  row_spec(0, bold = T, color = "white", background = "#666") %>% 
  add_header_above(c("Porcentaje de municipios capacitados en el funcionamiento
de las medidas y órdenes de proteccióna" = length(names(ind_8)))
  ) 

tabla_ind_8
```



#### **Indicador 9. Porcentaje de medidas de protección otorgadas que fueron trabajadas y/o notificadas efectiva y personalmente a la persona agresora en relación al total.**

```{r}
medidas_emitidas <- indicador_9 %>% 
  filter(municipio=="Estado de Jalisco") %>% 
  group_by(ano) %>% 
  summarise_at(vars(contains("medidas")), ~sum(., na.rm = T)) %>% 
  adorn_totals() %>% 
  mutate(porcentaje_emitidas=medidas_de_proteccion_emitidas_por_violencia_por_razon_de_genero_vigentes_que_fueron_trabajadas/total_de_medidas_de_proteccion_emitidas_por_violencia_por_razon_de_genero_vigentes, 
         porcentaje_notificadas=medidas_de_proteccion_emitidas_por_violencia_por_razon_de_genero_que_fueron_notificadas_efectiva_y_personalmente_a_la_persona_agresora/medidas_de_proteccion_emitidas_por_violencia_por_razon_de_genero_vigentes_que_fueron_trabajadas) %>% 
  relocate(porcentaje_emitidas, .after = "medidas_de_proteccion_emitidas_por_violencia_por_razon_de_genero_vigentes_que_fueron_trabajadas") %>% 
  mutate_at(vars(contains(c("medidas"))), ~comma(.,1)) %>% 
  mutate_at(vars(starts_with("porcentaje")), ~ percent(., .01))

names(medidas_emitidas) <- c("Año", "MP emitidas vigentes", "Total", "Porcentaje", "Total", "Porcentaje")

tabla_ind_9 <- medidas_emitidas %>% 
  kbl(align = "c") %>% 
  kable_styling(bootstrap_options = c("striped", "hover", "condensed", "responsive"), full_width = T) %>%
  row_spec(0, bold = T, color = "white", background = "#666") %>% 
  add_header_above(c("", "", 
                     "MP emitidas vigentes que fueron trabajadas"=2, "MP emitidas y notificadas a la presunta persona agresora"=2)
  ) %>% 
  add_header_above(c("Medidas de protección emitidas, trabajadas y notificadas a la persona agresora" = length(names(medidas_emitidas)))
  ) %>% 
  row_spec(nrow(medidas_emitidas), bold = T, color = "white", background = "#666")
  
  tabla_ind_9
```




#### **Indicador 10. Porcentaje de órdenes de protección otorgadas que fueron trabajadas y/o notificadas efectiva y personalmente a la persona agresora en relación al total.**


```{r}
#| label: indicador 10

ordenes_emitidas <- indicador_10 %>% 
  filter(municipio=="Estado de Jalisco") %>% 
  group_by(ano) %>% 
  summarise_at(vars(contains("ordenes")), ~sum(., na.rm = T)) %>% 
  adorn_totals() %>% 
  mutate(porcentaje_emitidas=ordenes_de_proteccion_emitidas_por_violencia_por_razon_de_genero_que_fueron_trabajadas/total_de_ordenes_de_proteccion_emitidas_por_violencia_por_razon_de_genero, 
         porcentaje_notificadas=ordenes_de_proteccion_emitidas_por_violencia_por_razon_de_genero_que_fueron_notificadas_efectiva_y_personalmente_a_la_persona_agresora/ordenes_de_proteccion_emitidas_por_violencia_por_razon_de_genero_que_fueron_trabajadas) %>% 
  relocate(porcentaje_emitidas, .after = "ordenes_de_proteccion_emitidas_por_violencia_por_razon_de_genero_que_fueron_trabajadas") %>% 
  mutate_at(vars(contains(c("ordenes"))), ~comma(.,1)) %>% 
  mutate_at(vars(starts_with("porcentaje")), ~ percent(., .01))

names(ordenes_emitidas) <- c("Año", "OP emitidas vigentes", "Total", "Porcentaje", "Total", "Porcentaje")

tabla_ind_10 <- ordenes_emitidas %>% 
  kbl(align = "c") %>% 
  kable_styling(bootstrap_options = c("striped", "hover", "condensed", "responsive"), full_width = T) %>%
  row_spec(0, bold = T, color = "white", background = "#666") %>% 
  add_header_above(c("", "", 
                     "OP emitidas vigentes que fueron trabajadas"=2, "OP emitidas y notificadas a la presunta persona agresora"=2)
  ) %>% 
  add_header_above(c("Ordenes de protección emitidas, trabajadas y notificadas a la persona agresora" = length(names(ordenes_emitidas)))
  ) %>% 
  row_spec(nrow(ordenes_emitidas), bold = T, color = "white", background = "#666")
  
  tabla_ind_10

```





#### **Indicador 11: Porcentaje de mujeres que han recibido seguimiento después de otorgada su orden y/o medida de protección en relación al total.**

```{r}
mujeres_seguimiento <- indicador_11 %>% 
  filter(municipio=="Estado de Jalisco") %>% 
  group_by(ano) %>% 
  summarise_at(vars(contains("mujeres")), ~sum(., na.rm = T)) %>% 
  adorn_totals() %>% 
  mutate(porcentaje_medida=mujeres_con_medidas_de_proteccion_vigentes_que_han_recibido_seguimiento/total_de_mujeres_con_medidas_de_proteccion_vigentes, 
         porcentaje_ordenes=mujeres_con_ordenes_de_proteccion_vigentes_que_han_recibido_seguimiento/total_de_mujeres_con_ordenes_de_proteccion_vigentes) %>% 
  relocate(total_de_mujeres_con_medidas_de_proteccion_vigentes, .after = "ano") %>% relocate(porcentaje_medida, .after = "mujeres_con_medidas_de_proteccion_vigentes_que_han_recibido_seguimiento") %>%
  relocate(total_de_mujeres_con_ordenes_de_proteccion_vigentes, .after = "porcentaje_medida") %>% 
  mutate_at(vars(contains(c("mujeres"))), ~comma(.,1)) %>% 
  mutate_at(vars(starts_with("porcentaje")), ~ percent(., .01))


names(mujeres_seguimiento) <- c("Año", "Mujeres con medidas de protección vigentes", "Mujeres con MP vigentes que han recibido seguimiento", "Porcentaje", 
                                "Mujeres con OP vigentes", 
                                "Mujeres con OP vigentes que han recibido seguimiento", "Porcentaje")

tabla_ind_11 <- mujeres_seguimiento %>% 
   kbl(align = "c") %>% 
  kable_styling(bootstrap_options = c("striped", "hover", "condensed", "responsive"), full_width = T) %>%
  row_spec(0, bold = T, color = "white", background = "#666") %>% 
  add_header_above(c("Mujeres con medidas y órdenes de protección vigentes que han recibido seguimiento" = length(names(mujeres_seguimiento)))
  ) %>% 
  row_spec(nrow(mujeres_seguimiento), bold = T, color = "white", background = "#666")
  
  tabla_ind_11
```




#### **Indicador 12. Porcentaje de Carpetas de Investigación iniciadas contra personas agresoras derivados de incumplimiento de órdenes y/o medidas de protección.**


```{r}
#| label: indicador 12

carpetas <- indicador_12 %>% 
  filter(municipio=="Estado de Jalisco") %>% 
  group_by(ano) %>% 
  summarise_at(vars(contains("proteccion")), ~sum(., na.rm = T)) %>% 
  adorn_totals() %>% 
  mutate(porcentaje_medida=total_de_carpetas_de_investigacion_iniciadas_contra_personas_agresoras_derivados_del_incumplimiento_de_medidas_de_proteccion/total_de_medidas_de_proteccion_emitidas_vigentes, 
         porcentaje_ordenes=total_de_carpetas_de_investigacion_iniciadas_contra_personas_agresoras_derivados_del_incumplimiento_de_ordenes_de_proteccion/total_de_ordenes_de_proteccion_emitidas_vigentes) %>% 
  relocate(porcentaje_medida, .after = total_de_carpetas_de_investigacion_iniciadas_contra_personas_agresoras_derivados_del_incumplimiento_de_medidas_de_proteccion) %>% 
  mutate_at(vars(contains(c("proteccion"))), ~comma(.,1)) %>% 
  mutate_at(vars(starts_with("porcentaje")), ~ percent(., .01))


names(carpetas) <- c("Año", "Mujeres con medidas de protección vigentes", "Carpetas de investigación iniciadas contra personas agresoras MP", "Porcentaje", 
                                "Mujeres con OP vigentes", 
                                "Carpetas de investigación iniciadas contra personas agresoras OP", "Porcentaje")

tabla_ind_12 <- carpetas %>% 
   kbl(align = "c") %>% 
  kable_styling(bootstrap_options = c("striped", "hover", "condensed", "responsive"), full_width = T) %>%
  row_spec(0, bold = T, color = "white", background = "#666") %>% 
  add_header_above(c(" Mujeres con medidas y órdenes de protección vigentes y en las que debido a su incumplimiento se ha iniciado carpetas de investigación a personas agresoras" = length(names(carpetas)))
  ) %>% 
  row_spec(nrow(carpetas), bold = T, color = "white", background = "#666")
  
  tabla_ind_12
```




#### **Indicador 13: Porcentaje de casos en los que la orden y/o medida de protección resultó ser adecuada y efectiva para la víctima en relación al total.**


```{r}
#| label: indicador 13


efectividad <- indicador_13 %>% 
  filter(municipio=="Estado de Jalisco") %>% 
  group_by(ano) %>% 
  summarise_at(vars(contains("proteccion")), ~sum(., na.rm = T)) %>% 
  adorn_totals() %>% 
  mutate(porcentaje_medida=casos_en_los_que_la_medida_de_proteccion_no_resulto_ser_adecuada_y_efectiva_para_la_victima_casos_de_reincidencia/total_medidas_de_proteccion_emitidas_vigentes, 
         porcentaje_ordenes=casos_en_los_que_la_orden_de_proteccion_no_resulto_ser_adecuada_y_efectiva_para_la_victima_casos_de_reincidencia/total_de_ordenes_de_proteccion_emitidas_vigentes) %>% 
  relocate(porcentaje_medida, .after = casos_en_los_que_la_medida_de_proteccion_no_resulto_ser_adecuada_y_efectiva_para_la_victima_casos_de_reincidencia) %>% 
  mutate_at(vars(contains(c("proteccion"))), ~comma(.,1)) %>% 
  mutate_at(vars(starts_with("porcentaje")), ~ percent(., .01))


names(efectividad) <- c("Año", "Mujeres con medidas de protección vigentes", "Casos en los que la MP no resultó ser adecuada y efectiva
 para la víctima (casos de reincidencia)", "Porcentaje", 
                                "Mujeres con OP vigentes", 
                                "Casos en los que la OP no resultó ser adecuada y efectiva para la víctima (casos de reincidencia)", "Porcentaje")

tabla_ind_13 <- efectividad %>% 
   kbl(align = "c") %>% 
  kable_styling(bootstrap_options = c("striped", "hover", "condensed", "responsive"), full_width = T) %>%
  row_spec(0, bold = T, color = "white", background = "#666") %>% 
  add_header_above(c("Mujeres con medidas y órdenes de protección en la que resultó efectiva y adecuada" = length(names(efectividad)))
  ) %>% 
  row_spec(nrow(efectividad), bold = T, color = "white", background = "#666")
  
  tabla_ind_13
```




## SALUD




#### **Indicador 16: Porcentaje de mujeres denunciantes de violación o abuso sexual infantil que son remitidas para atención integral de la salud conforme a la NOM 046 en relación al total.**

```{r}
#| label: indicador 16

canalizadas <- indicador_16 %>% 
  group_by(ano) %>% 
  summarise_at(vars(contains("mujeres")), ~sum(., na.rm = T)) %>% 
  adorn_totals() %>% 
  mutate(porcentaje_asi=total_de_mujeres_canalizadas_para_atencion_integral_de_la_salud_nom_46_por_abuso_sexual_infantil/total_de_mujeres_que_denuncian_abuso_sexual_infantil, 
         porcentaje_viol=total_de_mujeres_canalizadas_para_atencion_integral_de_la_salud_nom_46_por_violacion/total_de_mujeres_que_denuncian_violacion) %>% 
  relocate(porcentaje_asi, .after = total_de_mujeres_canalizadas_para_atencion_integral_de_la_salud_nom_46_por_abuso_sexual_infantil) %>% 
  mutate_at(vars(contains(c("mujeres"))), ~comma(.,1)) %>% 
  mutate_at(vars(starts_with("porcentaje")), ~ percent(., .01))


names(canalizadas) <- c("Año", "NA víctimas ASI", "NA canalizadas a Salud para atención integral por ASI", "Porcentaje", 
                                "Mujeres víctimas de violación", 
                                "Mujeres canalizadas a Salud para atención integral por violación", "Porcentaje")

tabla_ind_16 <- canalizadas %>% 
   kbl(align = "c") %>% 
  kable_styling(bootstrap_options = c("striped", "hover", "condensed", "responsive"), full_width = T) %>%
  row_spec(0, bold = T, color = "white", background = "#666") %>% 
  add_header_above(c("Niñas, adolescentes y mujeres víctimas de violación derivadas por Fiscalía Estatal a Salud" = length(names(canalizadas)))
  ) %>% 
  row_spec(nrow(canalizadas), bold = T, color = "white", background = "#666")
  
  tabla_ind_16

```




#### **Indicador 17: Porcentaje de mujeres atendidas por violación y abuso sexual infantil en el Sector Salud referidas por la Fiscalía del Estado en relación al total**

```{r}
#| label: indicador 17

#metemos la base de ILE 



# referidas <- indicador_17 %>% 
#   group_by(ano) %>% 
#   summarise_at(vars(contains("mujeres")), ~sum(., na.rm = T)) %>% 
#   adorn_totals() %>% 
#   mutate(porcentaje_asi=total_de_mujeres_canalizadas_para_atencion_integral_de_la_salud_nom_46_por_abuso_sexual_infantil/total_de_mujeres_que_denuncian_abuso_sexual_infantil, 
#          porcentaje_viol=total_de_mujeres_canalizadas_para_atencion_integral_de_la_salud_nom_46_por_violacion/total_de_mujeres_que_denuncian_violacion) %>% 
#   relocate(porcentaje_asi, .after = total_de_mujeres_canalizadas_para_atencion_integral_de_la_salud_nom_46_por_abuso_sexual_infantil) %>% 
#   mutate_at(vars(contains(c("mujeres"))), ~comma(.,1)) %>% 
#   mutate_at(vars(starts_with("porcentaje")), ~ percent(., .01))
# 
# 
# names(canalizadas) <- c("Año", "NA víctimas ASI", "NA canalizadas a Salud para atención integral por ASI", "Porcentaje", 
#                                 "Mujeres víctimas de violación", 
#                                 "Mujeres canalizadas a Salud para atención integral por violación", "Porcentaje")
# 
# tabla_ind_16 <- canalizadas %>% 
#    kbl(align = "c") %>% 
#   kable_styling(bootstrap_options = c("striped", "hover", "condensed", "responsive"), full_width = T) %>%
#   row_spec(0, bold = T, color = "white", background = "#666") %>% 
#   add_header_above(c("Niñas, adolescentes y mujeres víctimas de violación derivadas por Fiscalía Estatal a Salud" = length(names(canalizadas)))
#   ) %>% 
#   row_spec(nrow(canalizadas), bold = T, color = "white", background = "#666")
#   
#   tabla_ind_16

list.files("../codigo_violeta")
```




#### **Indicador 18: Porcentaje de mujeres solicitantes de IVE por violación que reciben el procedimiento. **


```{r}

tabla_ILE <- readxl::read_excel("../codigo_violeta/AbortoLimpio_0424.xlsx") %>% 
  clean_names()

abortos_edad_ant <- tibble(Año=c(2016:2021), 
                           "Menores de edad"=c(3,4,3,2,4,5), 
                           "Mayores de edad"=c(1,8,6,8,9,5)) %>% 
  gather(rango_edad, Total, `Menores de edad`:`Mayores de edad`) %>% 
  spread(Año, Total, fill=0)
abortos_edad <- tabla_ILE %>% 
  filter(causal=="Violación") %>% 
  mutate(rango_edad=case_when(
    edad<18 ~ "Menores de edad", 
    T ~ "Mayores de edad"
  )) %>% tabyl(rango_edad, ano) %>% 
  select(-rango_edad)

total_abortos_edad <- bind_cols(abortos_edad_ant, abortos_edad)

tabla_ind_18 <- total_abortos_edad %>% 
  adorn_totals() %>% adorn_totals("col") %>% 
  rename(Rango=rango_edad) %>% 
   kbl(align = "c") %>% 
  kable_styling(bootstrap_options = c("striped", "hover", "condensed", "responsive"), full_width = T) %>%
  row_spec(0, bold = T, color = "white", background = "#666") %>% 
  add_header_above(c("Abortos seguros por causal violación, por rango de edad" = length(names(total_abortos_edad))+1)
  ) %>% 
  row_spec(nrow(total_abortos_edad)+1, bold = T, color = "white", background = "#666")
  
  tabla_ind_18

```


#### **Indicador 19 Porcentaje de mujeres que reciben el procedimiento de interrupción legal del embarazo conforme al Programa Estatal para la Interrupción Legal del Embarazo (Programa ILE) en los Servicios de Salud del Estado de Jalisco. **
